【裁判字號】    98,訴,1753
【裁判日期】    981127
【裁判案由】    毒品危害防制條例
【裁判全文】
臺灣臺北地方法院刑事判決              98年度訴字第1753號
公  訴  人  臺灣臺北地方法院檢察署檢察官
被      告  甲○○
上列被告違反毒品危害防制條例案件，經檢察官提起公訴（九十
八年度毒偵字第三０三三號），被告於準備程序中先就被訴事實
為有罪之陳述，經本院告以簡式審判之旨，並聽取當事人之意見
後，本院合議庭裁定行簡式審判程序後，本院判決如下：
    主  文
甲○○施用第一級毒品，累犯，處有期徒刑柒月。扣案之吸管壹
支沒收。
    事  實
一、甲○○前於(一)民國八十七年間，因施用第二級毒品安非他命
    （下稱安非他命）而違反毒品危害防制條例案件，經本院以
    八十七年度毒聲字第一五三九號裁定送觀察、勒戒後，認無
    繼續施用毒品之傾向，經臺灣臺北地方法院檢察署（下稱臺
    北地檢署）檢察官於八十八年一月十四日以八十七年度偵字
    第二００七一號不起訴處分書為不起訴處分，並於同日執行
    完畢釋放出所；又於(二)八十九年七月間，因施用安非他命而
    違反毒品危害防制條例案件，經本院以八十九年度毒聲字第
    一六九六號裁定送觀察、勒戒後，認無繼續施用毒品之傾向
    ，經臺北地檢署檢察官於八十九年八月二十八日以八十九年
    度毒偵字第一七七號不起訴處分書為不起訴處分，於八十九
    年八月二十九日執行完畢釋放出所。復於(三)九十六年二月間
    ，因違反槍砲彈藥刀械管制條例案件，經本院以九十六年度
    簡字第四三０號判決判處有期徒刑三月確定，經本院以九十
    六年度聲減字第一三九九號裁定減為有期徒刑一月十五日，
    嗣於九十六年九月五日易科罰金執行完畢。
二、甲○○基於施用第一級毒品海洛因（下稱海洛因）之犯意，
    於九十八年八月二十六日上午某時，在其位於臺北市○○區
    ○○路二段一七五巷十號之住處內，以吸管沾附海洛因之方
    式施用海洛因一次，嗣為警持本院法官所核發之搜索票前往
    上開住處內執行搜索，當場扣得甲○○所有、供其施用海洛
    因所用之吸管一支，乃接受調查，經警採集其尿液送驗發現
    呈嗎啡陽性反應，而知甲○○有上開施用海洛因一次之犯行
    。
三、案經臺北市政府警察局萬華分局移送臺北地檢署檢察官偵查
    起訴。
    理  由
一、證據之認定：
    上開事實二之部分，有被告甲○○於前述時地為警查獲，經
    警採集其尿液送臺灣尖端先進生技醫藥股份有限公司以酵素
    免疫分析法初步檢驗及氣相層析質譜儀法確認檢驗，結果發
    現有嗎啡陽性反應之濫用藥物檢驗報告一紙附卷足憑（毒偵
    字卷第四十頁參照），且被告亦對上開事實二之部分於本院
    九十八年十一月十三日審理時供承不諱（本院當日審判筆錄
    參照），是依前開濫用藥物檢驗報告一紙之補強證據已足資
    擔保被告於本院審理中所為之上開任意性自白具有相當程度
    之真實性，而得確信被告前述自白之犯罪事實確屬真實，自
    得依被告前述自白及該補強證據認定被告確有為前述施用海
    洛因一次之犯行，本件事證明確，被告之犯行堪以認定。
二、論罪科刑之法律適用：
  (一)按海洛因為毒品危害防制條例第二條第二項第一款所列之第
    一級毒品。核被告甲○○所為，係犯毒品危害防制條例第十
    條第一項之施用第一級毒品罪。其施用海洛因前後持有海洛
    因之低度行為，應為施用海洛因之高度行為所吸收，不另論
    罪。
  (二)查被告有如上開事實一之(三)部分所載之犯罪科刑執行情形，
    有臺灣高等法院被告全國前案紀錄表及被告所犯前開案件之
    判決書及裁定書各一份在卷可稽，其前受有期徒刑執行完畢
    ，於五年以內故意再犯本件有期徒刑以上之罪，為累犯，應
    依刑法第四十七條第一項之規定，加重其刑。
  (三)爰審酌被告於毒品危害防制條例公布生效後曾由本院二度裁
    定送觀察勒戒，並由臺北地檢署檢察官為不起訴處分確定（
    本院卷附臺北地檢署八十七年度偵字第二００七一號及八十
    九年度毒偵字第一七七號不起訴處分書參照），顯見其未因
    前所受觀察勒戒之處分而決心改過，及其智識程度、品行、
    犯後尚能坦承犯行、態度良好等一切情狀，量處如主文所示
    之刑。
  (四)扣案之吸管一支（臺北地檢署九十八年度刑字第五二三號扣
    押物品清單編號００１），為被告所有，且係供被告為本件
    施用海洛因犯行所用之物，業據被告供承在卷（本院九十八
    年十一月十三日審判筆錄參照），應依刑法第三十八條第一
    項第二款、第三項之規定，由本院宣告沒收之。
據上論斷，應依刑事訴訟法第二百七十三條之一第一項、第二百
九十九條第一項前段，毒品危害防制條例第十條第一項，刑法第
十一條前段、第四十七條第一項、第三十八條第一項第二款，判
決如主文。
本案經檢察官孫沛琦到庭執行職務。
中    華    民    國    98    年    11    月    27    日
                  刑事第九庭    法  官  林怡秀
以上正本證明與原本無異。
如不服本判決應於收受送達後10日內向本院提出上訴書狀，並應
敘述具體理由；其未敘述上訴理由者，應於上訴期間屆滿後20日
內向本院補提理由書（均須按他造當事人之人數附繕）「切勿逕
送上級法院」。
                                書記官  張汝琪
中    華    民    國    98    年    11    月    27    日
附錄本案論罪科刑法條全文：
毒品危害防制條例第十條：
施用第一級毒品者，處六月以上五年以下有期徒刑。
施用第二級毒品者，處三年以下有期徒刑。


司法院資訊處製作；財團法人民間司法改革基金會備份。
